【裁判字號】    95,上易,2087
【裁判日期】    970219
【裁判案由】    違反電子遊戲場業管理條例
【裁判全文】
臺灣高等法院刑事判決                95年度上易字第2087號
上  訴  人  臺灣板橋地方法院檢察署檢察官
被      告  丙○○
選任辯護人  盧國勳律師
            陳怡文律師
上列上訴人因被告違反電子遊戲場業管理條例案件，不服臺灣板
橋地方法院95年度易字第302號，中華民國95年7月19日第一審判
決（起訴案號：臺灣板橋地方法院檢察署95年度偵字第1402號）
，提起上訴，本院判決如下：
    主  文
上訴駁回。
    理  由
一、本案經本院審理結果，認第一審判決對被告丙○○為無罪之
    諭知，核無不當，應予維持，並引用第一審判決書記載之證
    據及理由（如附件）。
二、檢察官上訴意旨略以：(一)被告得否以財發遊藝場之營利事業
    登記證經營電子遊戲場業，係法律爭議問題，經濟部函示固
    認被告之行為與電子遊戲場業管理條例第15條規定無涉，訴
    願決定書亦認為被告之行為不符合該條之要件，惟基於三權
    分立之憲政原則，此項爭議應由司法機關認定。(二)台北縣政
    府所核發之營利事業登記證，與財發遊藝場實際經營之電子
    遊戲場營業項目不符，應認無該營業項目之許可證，如何能
    認為被告無違反電子遊戲場業之犯意？惟查：本案係中央主
    管機關經濟部及地方主管機關台北縣政府對該遊藝場舊照營
    業項目及商號名稱屬性認定之爭議問題，被告經營該遊藝場
    ，未違反電子遊戲場業管理條例第15條之規定，亦難認被告
    行為時有何明知未向有關機關申請營業，而故為經營電子遊
    戲場業行為之主觀犯意，原判決已於理由敘述甚詳，於茲不
    贅。茲所應補充說明者厥為證人甲○○結證代保管扣押物品
    之情形，乃違反電子遊戲場業管理條例第15條之犯行後之問
    題，被告既未違反該條例第15條規定，其證言即與被告無涉
    ；另證人乙○○則基於維護上開地方主管機關見解之一貫立
    場而為證述，雖其證稱該遊藝場係「專供兒童騎乘」之遊樂
    園業，惟無論該遊藝場之核准文件或營利事業登記證均未記
    載該遊藝場之營業項目為「專供兒童騎乘」之遊樂園業，中
    央主管機關經濟部之函釋亦大異其趣，故證人乙○○之證述
    於法無據，尚不足作為不利被告之認定。公訴人仍執前詞指
    摘原判決不當，為無理由，應予駁回。
三、本案起訴部分既維持原審無罪之判決，駁回上訴，則併辦部
    分（臺灣板橋地方法院檢察署95年度偵字第 22356號）與起
    訴部分既無裁判上一罪之關係，應退回檢察官依法處理。
四、據上論結，應依刑事訴訟法第373條、第368條，判決如主文
    。
本案經檢察官張熙懷到庭執行職務。
中    華    民    國    97    年    2     月    19    日
                  刑事第三庭審判長法  官  蔡秀雄
                                  法  官  周政達
                                  法  官  陳春秋
以上正本證明與原本無異。
不得上訴。
                                  書記官  李家敏
中    華    民    國    97    年    2     月    20    日


司法院資訊處製作；財團法人民間司法改革基金會備份。
